臺灣高雄地方法院刑事判決　　　　　　　96年度易字第3947號
公　訴　人　臺灣高雄地方法院檢察署檢察官
被　　　告　甲○○
　　　　　　　　　　（現於臺灣高雄看守所羈押中）
上列被告因竊盜案件，經檢察官提起公訴（96年度偵字第32891
號），嗣因被告就被訴事實為有罪之陳述，經合議庭裁定由受命
法官獨任適用簡式審判程序審理，本院判決如下：
    主  文
甲○○犯攜帶兇器竊盜罪，累犯，處有期徒刑柒月，扣案之開口
扳手、活動扳手各貳支，均沒收之；又犯攜帶兇器竊盜罪，累犯
，處有期徒刑柒月，扣案之開口扳手、活動扳手各貳支，均沒收
之。應執行有期徒刑壹年，扣案之開口扳手、活動扳手各貳支，
均沒收之。
    事  實
一、甲○○前因竊盜案件，經本院分別以民國95年度簡字第4411
    號、95年度易字第1498號判處有期徒刑4 月、8 月確定，嗣
    以96年度聲字第584 號定應執行有期徒刑11月確定，於入監
    服刑後，又經本院於96年7 月16日以96年度聲減字第187 號
    減刑，分別減為有期徒刑2 月、4 月，定應執行有期徒刑5
    月確定，刑期計算上於96年3 月31日縮刑期滿，並於裁定當
    日視為執行完畢出監。猶不知悔悛，復意圖為自己不法所有
    ，於96年11月14日下午6 時10分許，在高雄市前鎮區前鎮魚
    市場西岸市場內，攜帶其所有足以對人之生命、身體產生危
    害，客觀上足供兇器使用之開口扳手及活動扳手各2 支，竊
    取乙○○所有之卸魚用輸送機之輸送帶下方不鏽鋼滾輪7 支
    （市價約新臺幣 (下同)2 萬1,000元），得手後旋騎腳踏車
    逃逸；另再意圖為自己不法之所有，於96年11月15日下午6
    時許，在高雄市前鎮區前鎮魚市場南側市場內，又攜帶上揭
    開口扳手及活動扳手各2 支，竊取乙○○所有之卸魚用輸送
    機之輸送帶下方不鏽鋼滾輪9 支（市價約2 萬7000元），得
    手後欲騎腳踏車逃離現場，因形跡可疑，為警在魚市場出口
    處攔檢，始悉上情。
二、案經內政部警政署高雄港務警察局報請臺灣高雄地方法院檢
    察署檢察官偵查起訴。
    理  由
一、本件被告甲○○所犯係死刑、無期徒刑、最輕本刑為3 年以
    上有期徒刑以外之罪，其於審判程序中就被訴事實為有罪之
    陳述，由審判長告知簡式審判程序之旨，並聽取公訴人及被
    告之意見後，經本院依刑事訴訟法第273 條之1 第1 項之規
    定，裁定由受命法官獨任進行簡式審判程序。又本件卷內之
    物證、書證等證據，依同法第273 條之2 規定，不受第159
    條第1 項關於傳聞法則規定之限制，依法均有證據能力，合
    先敘明。
二、訊據被告對上揭事實迭於警詢、偵訊及本院審理時坦承不諱
    ，核與證人乙○○於警詢、偵訊時之證詞情節相符，並有開
    口扳手、活動扳手各2 支扣案可佐，此外，復有贓物認領保
    管單1 紙、蒐證照片10張附卷可稽。足見被告上開自白與事
    實相符，自得為認定被告犯罪之依據。是以，本件事證明確
    ，被告犯行已經證明。
三、按刑法第321 條第1 項第3 款之攜帶兇器竊盜罪，係以行為
    人攜帶兇器為其加重要件，此所謂兇器，其種類並無限制，
    凡客觀上足對人之生命、身體、安全構成威脅，具有危險性
    之兇器均屬之，且祇須行竊時攜帶此種具有危險性之兇器為
    已足，並不以攜帶之初有行兇之意圖為必要，最高法院79年
    臺上字第5253號判例可資參照。查本件被告竊盜時所攜帶之
    開口扳手、活動扳手各2 支，均為金屬製品，質地堅硬，有
    扣案物照片1 張在卷可憑，是該等物客觀上均足以殺傷人生
    命、身體，顯係刑法第321 條第1 項第3 款所稱之兇器無訛
    。
四、核被告所為2 次犯行，均係犯刑法第321 條第1 項第3 款之
    加重竊盜罪，被告所犯2 次竊盜行為，犯意各別、行為互殊
    ，應分論併罰。又被告前因竊盜案件，經本院分別以95年度
    簡字第4411號、95年度易字第1498號判處有期徒刑4 月、8
    月確定，本院復以96年度聲字第584 號定應執行有期徒刑11
    月確定，於入監服刑後，嗣經本院於96年7 月16日以96年度
    聲減字第187 號減刑，分別減為有期徒刑2 月、4 月，定應
    執行有期徒刑5 月確定，刑期計算上於96年3 月31日縮刑期
    滿，並於裁定當日視為執行完畢出監等情，有臺灣高雄地方
    法院檢察署刑案資料查註紀錄表、臺灣高等法院被告前案紀
    錄表各1 份在卷可憑，其於前案執行完畢5 年以內，故意再
    犯本件有期徒刑以上之罪，均為累犯，應依刑法第47條第1
    項規定加重其刑。爰審酌被告不思以正當之方式獲取財物，
    而貪圖私欲，竊取他人之財物，侵害他人財產安全，行為實
    有不當，惟念被告犯後坦承犯行，態度尚可，及係因經濟困
    難而為本件犯行及手段、所生危害等一切情狀，分別量處如
    主文所示之刑，並分別定其應執行之刑。又扣案之開口扳手
    、活動扳手各2 支，均為被告所有且供犯本件犯罪所用之物
    ，業據被告於本院審理時供述明確，均應依刑法第38條第1
    項第2 款規定宣告沒收。
五、又本件公訴人雖以被告一再涉犯竊盜案件，不知悔改，顯有
    犯罪之習慣，僅藉刑之執行實不足以徹底根絕惡性，請依竊
    盜犯贓物犯保安處分條例第3 條第1 項之規定諭知令被告入
    勞動場所強制工作。惟按保安處分係針對受處分人將來之危
    險性所為之處置，以達教化、治療之目的，為刑罰之補充制
    度。我國現行刑法採刑罰與保安處分雙軌制，係在維持行為
    責任之刑罰原則下，為協助行為人再社會化之功能，以及改
    善行為人潛在之危險性格，期能達成根治犯罪原因、預防犯
    罪之特別目的。是保安處分中之強制工作，旨在對嚴重職業
    性犯罪及欠缺正確工作觀念或無正常工作因而犯罪者，強制
    其從事勞動，學習一技之長及正確之謀生觀念，使其日後重
    返社會，能適應社會生活。保安處分之措施亦含社會隔離、
    拘束身體自由之性質，其限制人民之權利，實與刑罰同，本
    諸法治國家保障人權之原理及刑法之保護作用，其法律規定
    之內容，應受比例原則之規範，使保安處分之宣告，與行為
    人所為行為之嚴重性、行為人所表現之危險性，及對於行為
    人未來行為之期待性相當；刑法第90條及竊盜犯贓物犯保安
    處分條例第3 條第1 項關於強制工作之規定，均係本於上開
    意旨制定，而由法院視個案中行為人之危險性格，依職權決
    定應否交付強制工作，以達保安處分之特別預防之目的（司
    法院釋字第471 號解釋參照）。經查，被告前於69年至71年
    間，雖有3 次竊盜前科，惟該竊盜犯行時間距今已相隔頗遠
    ，又雖於88、89年間，各有1 次竊盜前科，於92、95年間，
    則各有2 次竊盜前科，然該竊盜犯行均相隔數月或數年以上
    乙節，有本院89年度易字第4011號、92年度簡字第1629號、
    92 年 度簡字第3712號、95年度簡字第4411號、95年度易字
    第1498號判決附卷可查，是該竊盜犯行應均屬經濟困頓貪圖
    小利之行為，則上開竊盜前科尚無法認定被告有犯罪之習慣
    ，或因遊蕩或懶惰成習而犯罪，本件應認對被告宣告徒刑即
    足以收矯治之效，尚無另行宣告令其入勞動處所強制工作之
    保安處分之必要，附此敘明。
據上論斷，應依刑事訴訟法第273 條之1 第1 項、第284 條之1
、第299 條第1 項前段，刑法第321 條第1 項第3 款、第47 條
第1 項、第38條第1 項第2 款、第51條第5 款，判決如主文。
本案經檢察官劉慕珊到庭執行職務。
中　　華　　民　　國　　96　　年　　12　　月　　28　　日
                  刑事第四庭  法　官   王參和
以上正本證明與原本無異。
如不服本判決應於收受本判決後10日內向本院提出上訴書狀，並
應敘述具體理由，如未敘述上訴理由者，應於上訴期間屆滿後20
日內補提理由書狀於本院（均須按他造當事人之人數附繕本）「
切勿逕送上級法院」。
中　　華　　民　　國　　96　　年　　12　　月　　28　　日
　　　　　　　　　　　　　　　書記官   陳惠玲
附錄所犯法條
中華民國刑法第320條（普通竊盜罪、竊佔罪）
意 圖為自己或第三人不法之所有，而竊取他人之動產者，為竊
 盜罪，處5 年以下有期徒刑、拘役或5 百元以下罰金。
意圖為自己或第三人不法之利益，而竊佔他人之不動產者，依前
項之規定處斷。
前二項之未遂犯罰之。
中華民國刑法第321條（加重竊盜罪）
犯竊盜罪而有左列情形之一者，處六月以上、五年以下有期徒刑
：
一、於夜間侵入住宅或有人居住之建築物、船艦或隱匿其內而犯
    之者。
二、毀越門扇、牆垣或其他安全設備而犯之者。
三、攜帶兇器而犯之者。
四、結夥三人以上而犯之者。
五、乘火災、水災或其他災害之際而犯之者。
六、在車站或埠頭而犯之者。
前項之未遂犯罰之。
